臺灣新北地方法院民事裁定
111年度輔宣字第82號
聲  請  人  林寶燕  
關  係  人  沈林玉味
上列當事人間請求選任特別代理人事件，本院裁定如下：
    主      文
一、選任沈林玉味（身分證統一編號：Z000000000號）為受輔助
    宣告人林隆吉（身分證統一編號：Z000000000號）於辦理被
    繼承人林贊成（民國94年8月2日死亡、身分證統一編號：Z0
    00000000號）所簽立民國111年11月9日遺產分割協議書及遺
    產分割事宜之特別代理人。　　
二、聲請程序費用由受輔助宣告之人林隆吉負擔。
    理    由
一、聲請意旨略為：聲請人為受輔助宣告人林隆吉之輔助人，聲
    請人之父林贊成於民國94年8月2日死亡，留有遺產，依法聲
    請人與受輔助宣告人林隆吉均為繼承人之一，而共有樹林區
    南園段486地號、839地號之土地，並於111年11月9日簽立遺
    產分割協議書，為辦理遺產分割事宜，恐有利益衝突，爰依
    民法第1113條之1準用第1098條第2項之規定，聲請選任由關
    係人沈林玉味擔任其特別代理人等語。
二、按受輔助宣告之人為遺產分割、遺贈、拋棄繼承權或其他相
    關權利之行為時，應經輔助人同意；又輔助人之行為與受輔
    助宣告之人之利益相反或依法不得代理時，法院得因輔助人
    、受輔助宣告之人、主管機關、社會福利機構或其他利害關
    係人之聲請或依職權，為受輔助宣告之人選任特別代理人。
    民法第15條之2第1項第6款、第1113條之1準用第1098條第2
    項分別定有明文。又為受輔助宣告之人選任特別代理人時，
    非為受輔助宣告人之利益不得為之，此由家事事件法第180
    條第4項準用同法第111條第5項規定，法院為保護受輔助宣
    告人之最佳利益得改定特別代理人，亦可得知。
三、經查：聲請人上開主張，業據提出戶籍謄本、繼承系統表、
    關係人沈林玉味願任特別代理人之同意書、111年11月9日遺
    產分割協議書、土地所有權狀影本、土地登記申請書影本、
    登記清冊影本、新北市樹林地政事務所土地登記案件補正通
    知書影本等件為憑，是堪認聲請人之主張為真實。本院審酌
    關係人沈林玉味為受輔助宣告人林隆吉之姑姑，非被繼承人
    林贊成先順位之繼承人，亦無不適或不宜代理受輔助宣告人
    林隆吉之消極原因，是堪信由關係人沈林玉味擔任受輔助宣
    告人林隆吉之特別代理人，對受輔助宣告人林隆吉之權益應
    可善盡保護之責任。又被繼承人林贊成所遺留位於新北市○○
    區○○段000地號土地（權利範圍216分之9、面積為849.23平
    方公尺）、同區段839地號土地（權利範圍432分之9、面積
    為501.89平方公尺），參考內政部不動產交易實價查詢服務
    網111年1月25日交易之南園段544地號土地，每平方公尺新
    台幣（下同）36,296元；110年11月8日交易之南園段813地
    號土地每平方公尺35,851元，則被繼承人人林贊成所遺留新
    北市○○區○○段000地號土地（權利範圍216分之9、面積為849
    .23平方公尺）、同區段839地號土地（權利範圍432分之9、
    面積為501.89平方公尺），其市價經計算後各為1,284,319
    元及374,860元，合計為1,659,179元。而受輔助宣告人應繼
    分為1/5，則約可分得331,836元，而據聲請人提出111年11
    月9日遺產分割協議書可知，其中受輔助宣告人林隆吉取得3
    4萬元，則受輔助宣告人林隆吉之應繼分已獲得保障，從而
    ，准依聲請人之聲請就被繼承人林贊成遺產分割事宜選任關
    係人沈林玉味為受輔助宣告人林隆吉之特別代理人。
四、末按監護人應以善良管理人之注意，執行監護職務；監護人
    於執行監護職務時，因故意或過失，致生損害於受監護人者
    ，應負賠償之責，民法第1100條、第1109條第1項分別定有
    明文，上開規定，依民法第1113條之1復為成年人之輔助所
    準用。基此，聲請人及特別代理人沈林玉味於辦理被繼承人
    林贊成遺產分割事宜時，應遵循上開規定辦理，以維受輔助
    宣告人林隆吉之權益，特予敘明。
五、依家事事件法第177條第2項、第164條第2項，裁定如主文。
中　　華　　民　　國　　111 　年　　12　　月　　 2　　日
                   家事法庭     法  官　顏妃琇
以上正本係照原本作成。
如對本裁定抗告須於裁定送達後10日內向本院提出抗告狀。
中　　華　　民　　國　　111 　年　　12　　月　　 2　　日
                                書記官　游立綸